【裁判字號】    92,訴,1913
【裁判日期】    921128
【裁判案由】    侵權行為損害賠償
【裁判全文】
臺灣台南地方法院民事判決  九十二年度訴字第一九一三號
    原      告  甲○○
    被      告  台灣電力股份有限公司新營區營業處
    法定代理人  呂明彥
    訴訟代理人  曾俊生
                梁俊輝
                黃文仁
右當事人間請求侵權行為損害賠償事件，本院判決如左：
    主      文
原告之訴及假執行之聲請均駁回。
訴訟費用由原告負擔。
    事      實
甲、原告方面：
  一、聲明：
  （一）被告應給付原告新台幣（下同）六十三萬元，及自起訴狀繕本送達翌日起至
        清償日止，按週年利率百分之五計算之利息。
  （二）原告願供擔保，請准宣告假執行。
  二、陳述：
  （一）原告於台南縣學甲鎮○○段三三之五五號經營養殖業，被告係負責原告養殖
        地區供電事宜之台灣電力股份有限公司（下稱：台電）營業處，其電力係供
        應原告動力馬達打水設備供魚蝦生活所需之主要來源，而被告亦設有稽查人
        員，避免不法用戶因違法行為使電力設備無法負荷，而造成其他用電戶損害
        之結果。
  （二）原告養殖地區之供電，前民國九十二年九月六日二十三時三十分許，突然無
        預警停止，直至翌日凌晨零時二十分許，始恢復供電，原告所養殖之虱目魚
        因缺氧過久而死亡九萬尾，共計損失六十三萬元。經被告事後調查發現停電
        原因，係因部分養殖戶為使電表停止轉動以節省電費，而接土電至電表上，
        造成電流過強而跳電。被告因稽查結果亦追回數百萬元之電費，惟原告卻因
        此損失六十三萬元。
  （三）原告所在之養殖區，早在本事件發生前，即曾出現跳電之情形，被告卻未即
        時派員調查原因，以致同樣情事一再發生，並使原告因此受到損害，被告身
        為營業者，對於跳電情形有應為調查之義務，卻未適時稽查，以致造成再次
        電力負荷過量跳電，而原告養殖之魚蝦亦因此缺氧而死亡，被告對此應負侵
        權行為損害賠償責任。
  三、證據：提出收據一紙為證。
乙、被告方面：本件未行言詞辯論，惟據被告於準備程序所述，略以：
  一、聲明：如主文所示。
  二、陳述：被告係台電於新營地區之業務機構，並非台電之分公司，不具備法人資
      格。
    理    由
一、按原告之訴，依其所訴之事實，在法律上顯無理由者，法院得不經言詞辯論，逕
    以判決駁回之，民事訴訟法第二百四十九條第二項定有明文。次按台電各地區之
    營業處，既未依法辦理分公司之設立登記，且於法人之下，亦難認有非法人團體
    存在，惟實務上，基於便宜之理由，皆認就其業務範圍內之事項涉訟時，有當事
    人能力，惟台電各地區之營業處，仍無實體上之權利能力，不能享有權利及負擔
    義務，當然亦不具有侵權行為能力。
二、查原告係主張被告非法斷電侵害其財產權，應負損害賠償責任云云，然被告既僅
    係台電之新營區營業處，揆諸前揭說明，難認被告有何侵權行為能力，則原告依
    侵權行為之法律關係，請求被告應負損害賠償之責，洵屬無據。
三、綜上所述，原告雖依侵權行為之法律關係，請求被告給付六十三萬元及及遲延利
    息云云，然據其在本院所主張之事實，其於法律上顯無理由，不應准許，爰不經
    言詞辯論，逕以判決駁回原告之訴。又原告既受敗訴判決，其假執行之聲請，即
    失所依據，應併予駁回。
四、據上論結，本件原告之訴顯無理由，依民事訴訟法第二百四十九條第二項、第七
    十八條，判決如主文。
中      華      民      國    九十二    年     十一     月    二十八    日
                                臺灣臺南地方法院民事第三庭
~B審判長法官  王金龍
~B法      官  蔡雅惠
~B法      官  張銘晃
右為正本係照原本作成。
如對本判決上訴，須於判決送達後廿日內向本院提出上訴狀。
中      華      民      國    九十二    年     十二     月      三      日
~B法院書記官  鄭吉裕


司法院資訊處製作；財團法人民間司法改革基金會備份。
